【裁判字號】    97,訴,1486
【裁判日期】    970919
【裁判案由】    毒品危害防制條例
【裁判全文】
臺灣臺北地方法院刑事判決              97年度訴字第1486號
公  訴  人  臺灣臺北地方法院檢察署檢察官
被      告  甲○○
                    （現另案於臺灣臺北監獄執行中）
上列被告因毒品危害防制條例案件，經檢察官提起公訴（97年度
毒偵字第1945號），因被告於準備程序進行中就被訴事實為有罪
之陳述，經本院合議庭裁定由受命法官獨任進行簡式審判程序，
本院判決如下：
    主  文
甲○○施用第一級毒品，累犯，處有期徒刑壹年。
    事實及理由
一、本案之犯罪事實及證據，除犯罪事實補充更正：「甲○○於
    民國95年4 月27日晚間7 、8 時左右，以海洛因加水置入注
    射針筒內施打之方式，在其位於臺北市大安區○○○路○ 段
    279巷4號6樓住所內，施用第一級毒品海洛因1次，且於施用
    後即將注射針筒丟棄滅失」外，餘均引用如附件檢察官起訴
    書之記載。
二、本件被告甲○○所犯施用第一級毒品罪，非為死刑、無期徒
    刑、最輕本刑為3 年以上有期徒刑之罪，或高等法院管轄第
    一審案件，且被告於本院準備程序中，先就被訴事實為有罪
    之陳述，於經告知被告簡式審判程序之旨，並聽取當事人之
    意見後，由本院合議庭裁定適用簡式審判程序。
三、按海洛因係屬毒品危害防制條例第2 條第2 項第1 款所規定
    之第一級毒品。被告甲○○前因施用毒品案件，經送觀察、
    勒戒及強制戒治執行後完畢釋放後，於5 年內再犯本件毒品
    危害防制條例第10條之罪，依同條例第23條第2 項之規定，
    應依該條例第10條之規定論處。核被告所為，係犯毒品危害
    防制條例第10條第1 項施用第一級毒品罪。被告施用毒品前
    持有第一級毒品海洛因之低度行為，應為施用毒品之高度行
    為所吸收，不另論罪。又被告有上揭事實欄所載之科刑及執
    行前案紀錄，有臺灣高等法院被告前案紀錄表在卷可憑，被
    告受有期徒刑執行完畢後，5 年以內故意再犯本案有期徒刑
    以上之罪，為累犯，應依刑法第47條第1 項之規定，加重其
    刑。爰審酌被告非法施用足以導致精神障礙及生命危險之成
    癮性化學合成藥物，自制力甚低，所為對個人身心戕害程度
    ，其生活狀況、品行、智識程度、犯罪之動機、目的、手段
    、所生危害、所施用次數及犯罪後尚能坦承犯行而態度良好
    等一切情狀，量處如主文所示之刑，以資懲儆。至被告施用
    第一級毒品海洛因之工具即注射針筒，業據被告於本院審理
    時供稱已丟棄滅失，無證據證明現尚存在，本院不併予宣告
    沒收，附此敘明。
據上論斷，應依刑事訴訟法第273條之1第1項、 第299條第1項前
段、第310條之2、第454條第2項， 毒品危害防制條例第10條第1
項，刑法第11條、第47條第1項，判決如主文。
本案經檢察官李彥霖到庭執行職務。
中    華    民    國    97    年    9     月    19    日
                              刑事第十七庭法  官  劉煌基
上正本證明與原本無異。
如不服本判決，應於判決送達後10日內向本院提出上訴狀 (應抄
附繕本)。
                                          書記官  周小玲
中    華    民    國    97    年    9     月    22    日
附錄法條：
毒品危害防制條例第10條
施用第一級毒品者，處 6 月以上 5 年以下有期徒刑。
施用第二級毒品者，處 3 年以下有期徒刑。
附件
臺灣臺北地方法院檢察署檢察官起訴書
                                    97年度毒偵字第1945號
    被      告  甲○○  男  37歲（民國○○年○○月○○日生）
                        住臺北市大安區○○○路○段279巷
                          4號6樓
                        國民身分證統一編號：Ｚ000000000號
上列被告因違反毒品危害防制條例案件，已經偵查終結，認應該
提起公訴，茲將犯罪事實及證據並所犯法條分敘如下：
        犯罪事實
一、甲○○前因施用第一級毒品，經觀察勒戒後，認無繼續施用
    毒品之傾向，經本署檢察官於民國87年7月23日以87年度偵
    字第13473號不起訴處分確定後；復因施用第一級毒品，經
    臺灣臺北地方法院91年度毒聲字第653 號裁定觀察、勒戒後
    ，認有繼續施用毒品之傾向，經送強制戒治，並由本署檢察
    官以91年度毒偵字第38號提起公訴，經臺灣臺北地方法院以
    91年度訴字第807號判決處有期徒刑6月確定，強制戒治部分
    於92年3月28日因停止戒治出所，所餘戒治期間並交付保護
    管束，於92年8月7日保護管束期滿，強制戒治視為執行完畢
    ，徒刑部分於92年9月19日執行完畢；再因施用第一級毒品
    海洛因及竊盜案件，經臺灣臺北地方法院以94年度訴字第
    1169號、94年度簡字第3201號分別判處有期徒刑7月及5月，
    經臺灣臺北地方法院以95年度聲字第662號定應執行刑10月
    確定，於95年11月27日縮刑執行完畢；又因施用第一級毒品
    案件，經臺灣臺北地方法院以97年度訴字第257號判決判處
    有期徒刑1年確定。詎其竟不知悛悔，於97年4月28日晚間10
    時10分經警查獲採尿送驗回溯前26小時內某時許，在臺北市
    大安區○○○路○段279巷4號6樓住處，以海洛因加水置入注
    射針筒內施打之方式，施用第一級毒品海洛因，嗣於同日晚
    間10時10分許，在上址為警查獲，始悉上情。
二、案經臺北市政府警察局大安分局報告偵辦。
        證據並所犯法條
一、證據清單
┌─┬───────────┬────────────┐
│  │ 證    據    名    稱 │  待    證    事    實  │
├─┼───────────┼────────────┤
│1 │被告甲○○之供述      │坦承有施用第一級毒品海洛│
│  │                      │因之事實。              │
├─┼───────────┼────────────┤
│2 │台灣尖端先進生技醫藥股│證明被告尿液檢體檢驗結果│
│  │份有限公司97年5月8日濫│嗎啡、可待因皆呈陽性反應│
│  │用藥物檢驗報告        │之事實。                │
├─┼───────────┼────────────┤
│3 │本署刑案資料查註紀錄表│證明被告於強制戒治執行完│
│  │                      │畢釋放後5年內再犯本案施 │
│  │                      │用第一級毒品之事實。    │
└─┴───────────┴────────────┘
二、核被告所為，係犯違反毒品危害防制條例第10條第1項施用
    第1級毒品罪嫌。且被告曾受有期徒刑之執行完畢後，5年內
    故意再犯本件有期徒刑以上之罪，為累犯，請依刑法第47條
    規定加重其刑。
三、依毒品危害防制條例第23條第2項及刑事訴訟法第251條第1
    項規定提起公訴。
    此    致
臺灣臺北地方法院
中    華    民    國    97    年     7    月    24    日
                              檢  察  官  陳  舒  怡


司法院資訊處製作；財團法人民間司法改革基金會備份。
